【裁判字號】    92,上訴,101
【裁判日期】    920227
【裁判案由】    毒品危害防制條例
【裁判全文】
臺灣高等法院臺南分院刑事判決            九十二年度上訴字第一一號      Ｇ
      上  訴  人
      即  被  告  甲  ○  ○
右上訴人因違反毒品危害防制條例案件，不服臺灣臺南地方法院九十一年度訴字第一
一四四號中華民國九十一年十二月十九日第一審判決（起訴案號：臺灣臺南地方法院
檢察署九十一年度毒偵字第一五四三號），提起上訴，本院判決如左：
      主      文
上訴駁回。
      事      實
一、甲○○曾分別因施用毒品案件，先後經臺灣臺南地方法院依八十八年度毒聲字第
    二七六一號、九十年度毒聲字第二四四二號二次裁定送觀察、勒戒後，均認無繼
    續施用毒品之傾向，由臺灣臺南地方法院檢察署檢察官分別於民國八十八年十月
    三十日、九十年十二月十三日，以八十八年度毒偵字第二一０號、九十年度毒偵
    字第二三七七號不起訴處分確定。其復於九十一年二月一日晚上八時許，在台南
    市○○街八十三號之住處施用第一級毒品，經臺灣臺南地方法院於九十一年五月
    三十一日，以九十一年度訴字第四二五號判處有期徒刑一年二月，並於九十一年
    六月十七日確定。詎甲○○仍不知警愓，又基於施用第一級毒品海洛因之概括犯
    意，自九十一年六月底起至同年七月二十一日晚上十時許止（起訴書誤載為同年
    七月二十二日晚上七時三十分回溯二十四小時內之某時），在台南市○區○○街
    八七號其住處及奇美醫院病房之廁所內，以將第一級毒品海洛因摻入香煙之方式
    ，平均一星期施用第一級毒品海洛因一次，連續多次施用第一級毒品海洛因，為
    警於九十一年七月二十二日晚上七時五十分許，在台南縣警察局歸仁分局採尿送
    驗查獲。
二、案經台南縣警察局歸仁分局報告臺灣台南地方法院檢察署檢察官偵查起訴。
      理      由
一、右揭犯罪事實，業據上訴人即被告甲○○於原審及本院審理時均坦承不諱，且被
    告於九十一年七月二十二日晚上七時五十分許經警採尿（檢體編號Ａ０五九號）
    送驗結果，呈嗎啡陽性反應，有臺南縣警察局歸仁分局採擷嫌疑人尿液送驗編號
    名冊及臺南縣衛生局九十一年七月二十五日尿液檢驗成績書各一紙附警卷可資佐
    證（詳警卷第二頁、第三頁）。按海洛因係由嗎啡經化學合成而製得，經注射進
    入人體後，因代謝而分解又生成嗎啡，因此施打海洛因後，由尿液檢驗結果仍為
    嗎啡反應。是以，被告自白施打海洛因，而採尿化驗之結果呈現嗎啡陽性反應，
    核屬科學上合理之現象。被告前開自白核與事實相符，當足憑採。綜合上開事證
    互核相符，被告連續施用第一級毒品海洛因之事證明確，堪以認定。
二、查被告甲○○曾分別因施用毒品案件，先後經臺灣臺南地方法院依八十八年度毒
    聲字第二七六一號、九十年度毒聲字第二四四二號二次裁定送觀察、勒戒後，均
    認無繼續施用毒品之傾向，由臺灣臺南地方法院檢察署檢察官分別於民國八十八
    年十月三十日、九十年十二月十三日，以八十八年度毒偵字第二一０號、九十年
    度毒偵字第二三七七號不起訴處分確定。其復於九十一年二月一日晚上八時許，
    在台南市○○街八十三號之住處施用第一級毒品，經臺灣臺南地方法院於九十一
    年五月三十一日，以九十一年度訴字第四二五號判處有期徒刑一年二月，並於九
    十一年六月十七日確定，有前開臺灣臺南地方法院刑事裁定、刑事判決、臺灣臺
    南地方法院檢察署九十年度毒偵字第二三七七號不起訴處分書及臺灣高等法院被
    告全國前案紀錄表各一件在卷可憑（原審卷第四至十五頁、第四二、四三頁、毒
    偵卷十一、十二頁）。被告甲○○復因本件施用毒品犯行，自係於五年內違反毒
    品危害防制條例第十條第二項施用第二級毒品罪三犯以上，依同條例第二十條第
    三項前段規定，即不適用同條第二項規定。易言之，應依一般刑事訴訟程序處理
    。被告犯行，洵堪認定。
三、按海洛因為第一級毒品，毒品危害防制條例第二條第二項第一款定有明文。核被
    告所為，係犯毒品危害防制條例第十條第一項之施用第一級毒品罪。其施用前持
    有第一級毒品之低度行為，為施用第一級毒品之高度行為所吸收，不另論罪。被
    告先後多次施用第一級毒品之犯行，時間緊接，犯罪構成要件相同，顯係基於概
    括犯意反覆而為，為連續犯，應以一罪論，並應依法加重其刑。
四、原審以被告罪證明確，因予適用毒品危害防制條例第十條第一項，刑法第十一條
    前段、第五十六條之規定，審酌被告多次施用毒品，其於九十一年六月十七日因
    施用毒品案件，經原審判處有期徒刑一年二月確定，猶不知悔改，再犯本件連續
    施用第一級毒品罪，及其犯罪之動機、目的、手段、所生危害、施用毒品之期間
    及行為、犯罪後坦承犯行態度良好，及施用毒品自戕身心等一切情狀，量處有期
    徒刑一年。本院經核原判決認事用法俱無不合，量刑亦稱妥適，被告上訴意旨請
    求從輕量刑，指摘原判決不當，並無可取，為無理由，應予駁回。
五、據上論結，應依刑事訴訟法第三百六十八條，判決如主文。
本案經檢察官吳忠賢到庭執行職務。
中    華    民    國      九十二      年      二      月      廿七      日
                                  臺灣高等法院臺南分院刑事第六庭
                                      審判長法官  楊    明    章
                法官  顏    基    典
                                            法官  高    明    發
右正本證明與原本無異。
如不服本判決，應於判決送達後十日內向本院提出上訴狀，其未敘述理由者並應於提
出上訴狀後十日內向本院補提理由書（應附繕本)。
                                      法院書記官  李    梅    菊
中    華    民    國      九十二      年      三      月      四        日
附錄本判決論罪法條全文：
毒品危害防制條例第十條第一項：施用第一級毒品者，處六月以上五年以下有期徒刑
                              。


司法院資訊處製作；財團法人民間司法改革基金會備份。
